【裁判字號】    99,簡上,326
【裁判日期】    991126
【裁判案由】    傷害
【裁判全文】
臺灣臺北地方法院刑事判決             99年度簡上字第326號
上  訴  人  臺灣臺北地方法院檢察署檢察官
上  訴  人
即  被  告  丁明堂
上列上訴人等因上訴人即被告丁明堂傷害案件，不服本院九十九
年度簡字第二四０五號，中華民國九十九年八月十六日第一審簡
易判決（聲請簡易處刑案號：九十九年度偵字第九四九四號），
提起上訴，本院合議庭判決如下：
    主    文
上訴駁回。
    事    實
一、丁明堂係黃貴福胞姊黃清白之前夫，與黃清白已於民國九十
    一年三月八日離婚，然仍與黃清白同住在臺北市○○區○○
    街二三二巷八號三樓。緣丁明堂聽聞黃清白抱怨黃貴福出獄
    後，經常向黃清白及胞妹黃主幸索討金錢，並騷擾黃清白養
    女，因而對黃貴福心生不滿。嗣於九十八年十二月十九日晚
    上九時許，黃貴福駕駛車牌號碼四九九－ＥＵ之營業用小客
    車至黃主幸住處附近之臺北市○○區○○街二六八巷二九弄
    前，將車停放該處，在車內與黃主幸談話，因黃主幸在下樓
    與黃貴福見面前，以電話告知黃清白，經黃清白轉述予丁明
    堂知悉後，丁明堂隨即前往該處與黃貴福理論，要求在該處
    車內與黃主幸談話之黃貴福下車。詎丁明堂竟基於普通傷害
    之故意，在黃貴福下車後，立即上前質問黃貴福，出手拉扯
    黃貴福胸口衣領，黃貴福亦不甘示弱出手拉扯丁明堂衣服，
    在場之黃主幸因見狀後立即上前從中勸阻，仍無法阻止雙方
    繼續互相拉扯衣物，遂向一旁鄰居借用電話通知黃清白前來
    ，得知黃清白業已緊接在丁明堂之後出門，又立即返回該處
    ，而丁明堂在黃主幸離開雙方衝突現場向黃清白求援期間，
    復於雙方拉扯之間出手毆打黃貴福雙肩，致黃貴福因此受有
    胸部擦挫傷、雙肩挫傷等傷害。嗣經返回該處之黃主幸及趕
    至該處之黃清白從中勸阻，丁明堂始行做罷。
二、案經黃貴福訴由臺北市政府警察局信義分局報告臺灣臺北地
    方法院檢察署檢察官偵查起訴。
    理    由
一、訊據被告丁明堂矢口否認涉有上開普通傷害犯行，辯稱：雖
    有拉扯證人黃貴福胸口衣服、並以手掌拍其兩側肩膀，然均
    不致使證人黃貴福受傷，證人黃貴福診斷證明書所載之傷害
    ，係證人黃貴福故意自傷所致，與其無關云云。經查：
  (一)本案係肇因於被告聽聞證人黃清白向其抱怨證人黃貴福時常
    證人黃清白、黃主幸索討金錢，並騷擾證人黃清白之養女，
    心生不滿，經證人黃主幸於上開時間將正欲下樓與證人黃貴
    福見面一事通知證人黃清白，證人黃清白轉述被告知悉後，
    被告隨即前往上開地點與證人黃貴福理論所致，此業經被告
    於偵查中供述在卷（偵查卷第三一頁、第三二頁），並經證
    人黃清白於本院審理時證述在卷（本院卷第三四頁），此部
    分事實堪以認定。
  (二)而被告在抵達上開地點後，見證人黃貴福、黃主幸在上開營
    業用小客車內聊天，遂要求證人黃貴福下車，並在證人黃貴
    福下車後，上前質問證人黃貴福，出手拉扯證人黃貴福胸口
    衣領，並在雙方互相拉扯衣物之間，出手毆打證人黃貴福雙
    肩，致證人黃貴福因此受有胸部擦挫傷、雙肩等傷害，此業
    經證人黃貴福於警詢及本院審理時證述：渠與證人黃主幸於
    上開時、地在車內聊天時，被告到場即要求渠下車，並在渠
    下車後，立即上前抓渠胸口前衣領，並有出手握拳毆打渠左
    、右兩側肩膀，致渠因此受有胸部擦挫傷、雙肩挫傷等傷害
    等語在卷（偵查卷第一０頁、第一一頁；本院卷第三八頁反
    面），復有臺北醫學大學附設醫院診斷證明書一份在卷可稽
    （偵查卷第一五頁）。且經證人黃主幸於警詢及本院審理時
    分別證稱：被告確有在上開時、地與證人黃貴福發生口角後
    ，出手拉扯證人黃貴福胸口衣物，而證人黃貴福亦有出手拉
    扯被告衣物，雙方互罵、相互拉扯不休等語在卷（偵查卷第
    二三頁、第二四頁；本院卷第三六頁、第三七頁），並據被
    告於本院審理時坦承：其在上開時、地與證人黃貴福發生口
    角爭執後，除有出手拉扯證人黃貴福胸口衣物外，因該時極
    為憤怒、生氣，故有出手拍打證人黃貴福兩側肩膀等語不諱
    （本院卷第三九頁、第四一頁正反面），參以被告在本件案
    發時之情緒，係處在長期不滿證人黃貴福騷擾證人黃清白之
    養女，又與證人黃貴福發生口角及相互拉扯之盛怒情形下，
    其出手拉扯證人黃貴福胸口衣物及出手毆打證人黃貴福雙肩
    時，用力之猛可見一斑，因此導致證人黃貴福胸部擦挫傷、
    雙肩挫傷等傷害，亦與常情無違。據此，足徵證人黃貴福上
    開所證各節屬實可採。
  (三)至證人黃清白、黃主幸於本院審理時雖均證稱：伊等在場時
    ，被告與證人黃貴福均僅有相互拉扯衣物，未見被告有出手
    毆打證人黃貴福之舉等語（本院卷第三四頁、第三六頁）。
    然證人黃清白、黃主幸均未全程在場目睹被告與證人黃貴福
    之衝突過程，證人黃清白係在被告出門前往上開衝突地點後
    ，始自行前往該處一節，亦經證人黃清白於本院審理時證述
    屬實（本院卷第三四頁）。而證人黃主幸在雙方開始口角及
    相互拉扯衣物之初，固已在場。惟嗣因無法從中勸阻雙方停
    止相互拉扯，情急之下，遂離開上開衝突現場向一旁鄰居借
    用電話向證人黃清白求援後再度返回上開衝突現場，且迄於
    證人黃主幸再度返回現場時，雙方仍持續相互拉扯中，該時
    證人黃清白業已在場等情，此亦經證人黃主幸於本院審理時
    證述無訛（本院卷第三六頁、第三七頁）。職是，證人黃清
    白、黃主幸既未於被告與證人黃貴福衝突過程中全程在場，
    所見所聞僅係在場目睹之片段，則被告係趁證人黃主幸離開
    上開衝突現場後再度返回該處之空檔，出手毆打證人黃貴福
    雙肩，亦非無可能。是證人黃清白、黃主幸此部分證言，尚
    難據此為有利於被告之認定。
  (四)總此，被告辯稱其出手拉扯證人黃貴福胸口衣物及並未用力
    拍打證人黃貴福雙肩之舉，均不致證人黃貴福因此受有上開
    傷害，證人黃貴福所受上開傷害均係自傷云云，要係事後卸
    責之詞，不足採信。從而，被告上開普通傷害犯行明確，應
    予依法論處。另被告聲請傳喚其子即案外人丁大偉到庭證明
    其並未出手毆打證人黃貴福。茲因本案事證已臻明確，且案
    外人丁大偉並未於本件案發時在場，僅有在雙方前往臺北市
    政府警察局信義分局福德街派出所製作警詢筆錄時有陪同前
    往，此亦經被告於本院準備程序中供述在卷（本院卷第一四
    頁）。是本院認被告聲請傳喚案外人丁大偉到庭為證部分，
    ，核無必要，附此敘明。
二、核被告所為，係犯刑法第二百七十七條第一項之普通傷害罪
    。原審以事證明確，適用刑事訴訟法第四百四十九條第一項
    前段、第三項、第四百五十四條第二項，刑法第二百七十七
    條第一項、第四十一條第一項前段，刑法施行法第一條之一
    等規定，並審酌被告係證人黃貴福胞姐即證人黃清白之前夫
    ，因認證人黃貴福前來向證人黃清白、黃主幸索討金錢，及
    騷擾證人黃清白之養女，心生不滿，即出手毆打證人黃貴福
    成傷之犯罪動機，以及被告之素行、生活狀況、智識程度、
    證人黃貴福所受上開傷害尚屬輕微、犯後否認犯行，且迄仍
    未與證人黃貴福達成民事和解等一切情狀，量處拘役三十日
    ，並諭知易科罰金之折算標準。其認事用法尚無違誤，量刑
    亦屬妥適。檢察官以原審量刑過輕為由，提起本件上訴，為
    無理由。而被告上訴意旨猶執前詞否認犯罪，亦無理由，均
    應予以駁回。
據上論斷，依刑事訴訟法第四百五十五條之一第一項、三項、第
三百六十八條，判決如主文。
本案經檢察官郭力菁到庭執行職務。
中    華    民    國    99    年    11    月    26    日
                        臺灣臺北地方法院刑事第十五庭
                            審判長法  官  廖紋妤
                                  法  官  莊書雯
                                  法  官  吳麗英
上正本證明與原本無異。
不得上訴。
                                  書記官  藍儒鈞
中    華    民    國    99    年    11    月    26    日

司法院資訊處製作；財團法人民間司法改革基金會備份。
